【裁判字號】    98,訴,1080
【裁判日期】    980702
【裁判案由】    槍砲彈藥刀械管制
【裁判全文】
臺灣板橋地方法院刑事判決              98年度訴字第1080號
公  訴  人  臺灣板橋地方法院檢察署檢察官
被      告  甲○○
選任辯護人  胡世斌律師
上列被告因違反槍砲彈藥刀械管制條例案件，經檢察官提起公訴
（98年度偵字第3975號），本院判決如下：
    主  文
甲○○未經許可，持有可發射子彈具有殺傷力之槍枝，處有期徒
刑參年，併科罰金新臺幣參萬元，罰金如易服勞役，以新臺幣壹
仟元折算壹日，扣案之仿BERETTA 廠92FS型半自動之改造手槍（
含彈夾壹個、槍枝管制編號：0000000000）、口徑9mm 之制式子
彈柒顆均沒收。
    事  實
一、甲○○明知可發射子彈具有殺傷力之槍枝及具有殺傷力之子
    彈，非經中央主管機關許可，不得非法持有，竟未經許可，
    基於非法持有可發射子彈具有殺傷力之改造手槍及子彈之犯
    意，於查獲前十年，在不詳地點，向姓名年籍不詳綽號「小
    胖」之友人，以新台幣五萬元之代價，購得黑色仿BERETTA
    廠92FS型半自動改造手槍1 枝（槍枝管制編號0000000 000
    號），以及口徑9mm 之制式子彈10顆。並將之藏放於其位於
    臺北縣土城市○○路287 巷17弄5 號5 樓住處房間衣櫃內，
    而無故持有之。嗣經警持臺灣板橋地方法院搜索票，於98年
    1 月22日下午3 時許，在其上址住處房間衣櫃上方搜索，而
    查獲上開槍枝及子彈，始知悉上情。
二、案經臺北市政府警察局大安分局移請臺灣板橋地方法院檢察
    署檢察官偵查起訴。
    理  由
壹、程序事項：
一、本案就卷附搜索扣押筆錄之證據能力，被告及辯護人於本案
    中既無任何爭執，又查無應排除其證據能力之情形，是依法
    自有證據能力。至被告於警詢與偵查中之所言，本無傳聞法
    則之適用，復查無違法取證之情事存在，同亦得作為證據。
二、內政部警政署刑事警察局所出具之98年2 月13日刑鑑字第09
    80011801號槍彈鑑定書，係該局執行槍枝、子彈鑑定公務所
    出具之書面鑑定報告，依據刑事訴訟法第159 條之立法理由
    及同法第206 條之規定，自得為證據，況檢察官、被告甲○
    ○及其辯護人於本院行準備程序及審判程序時，就此部分證
    據之證據能力均表示沒有意見，截至本案言詞辯論終結時止
    ，復均未聲明異議，核以該槍彈鑑定書與檢察官主張之事實
    有關聯性，是可認該槍彈鑑定書具有證據能力。
三、至扣案之可發射子彈具有殺傷力之改造手槍（含彈匣1 個，
    槍枝管制編號：0000000000）1 枝，及具有殺傷力之口徑約
    9mm 之制式子彈10顆（後於鑑驗時經試射滅失3 顆），查獲
    之槍彈照片、前揭槍彈鑑定書內附之槍彈照片，均非供述證
    據，無傳聞法則之適用，且上開物證係經承辦員警依法定程
    序合法扣得，與本案具有關聯性，當均具有證據能力。
貳、實體事項：
一、訊據被告甲○○對於上揭事實坦承不諱，被告位於台北縣土
    城市○○路287 巷17弄5 號5 樓住處房間曾於98年1 月22日
    下午3 時許，經員警徵得被告同意後進入搜索，而於其中扣
    得前開改造手槍1 枝與制式子彈10顆，有卷附之搜索扣押筆
    錄與改造手槍1 枝、彈夾1 個及制式子彈10顆足資佐證。前
    開槍彈經送往內政部警政署刑事警察局以性能檢驗法與試射
    法鑑驗後，確認該枝改造手槍（槍枝管制編號：0000000000
    ）係由仿BERETTA 廠92FS型半自動手槍製造之槍枝，換裝土
    造金屬槍管而成，擊發功能正常，可供擊發適用子彈使用，
    認具殺傷力；另送驗子彈10顆，認均係口徑9mm 制式子彈，
    採樣3 顆試射，可擊發，認具殺傷力，則有內政部警政署刑
    事警察局98年2 月13日刑鑑字第0980011801號鑑驗書1 份在
    卷可稽，另有卷附照片可供對照，足認前揭槍彈均為槍砲彈
    藥刀械管制條例所規定之槍枝及子彈無疑。被告其開自白與
    事實相符，本件事證已甚明確，被告犯行堪以認定。
二、核被告所為，係犯槍砲彈藥刀械管制條例第8條第4項之未經
    許可持有可發射子彈具有殺傷力之槍枝罪及同條例第12條第
    4 項之未經許可持有子彈罪。被告同時持有上開槍彈，所犯
    上開2 罪，係以一持有行為而同時觸犯之，為想像競合犯，
    應依刑法第55條規定，從一重之未經許可持有可發射子彈具
    有殺傷力之槍枝罪論處。被告於本院審理時，雖辯稱其持有
    上開槍彈係因88年間與其前妻間之婚姻發生裂痕，因妻外遇
    ，心情不好，想尋死，恰逢「小胖」，乃以五萬元之代價向
    「小胖」購得上開槍彈。嗣因念及與前妻所生二子尚年幼，
    故未自殺云云。惟查，被告於警詢時對於購買上開槍彈之原
    因，係供稱：「小胖我不知道他的真實姓名，10年前在一個
    喝酒的場合認識的，當時年輕好玩，聽別人說有槍要賣，就
    好奇說要買，談完後就付錢交易」等語（見偵查卷第7 頁）
    。嗣於檢察官訊問時則供稱「（問：買這把槍作何用？）年
    輕的時候有在外面混過，但是結婚之後我就沒有再用了」等
    語（見偵查卷第22頁）。均未提及係因與前配偶感情不睦，
    而欲購槍自殺。且被告嗣後既未以該槍自殺，何以仍繼續持
    有該槍彈長達10年之久，而未將該槍彈交予警方或返還「小
    胖」？是被告上開所謂購槍自殺說，顯與常情不合，尚難採
    信。辯護人辯護意旨執此持槍之動機，請求予以從輕量刑，
    尚非有據。爰審酌被告未經許可持有可發射子彈具有殺傷力
    之槍彈，對社會治安所生危害非輕，惟被告並未持該槍彈從
    事任何不法情事，且犯罪後坦承犯行態度尚佳等一切情狀，
    量處如主文所示之刑，並依刑法第42條第3 項之規定，就併
    科罰金部份諭知易服勞役之折算標準，以資懲儆。
三、至扣案之改造手槍（槍枝管制編號：0000000000）1 枝（含
    彈夾1 個），及扣除鑑驗滅失部分後所餘之口徑9mm 制式子
    彈7 顆，各為可發射子彈具有殺傷力之槍枝，以及供該等槍
    枝所使用之制式子彈，均具有殺傷力，而均為槍砲彈藥刀械
    管制條例所規定之槍枝及子彈，爰依刑法第38條第1 項第1
    款規定，不問屬於犯人與否，併予宣告沒收。
據上論斷，應依刑事訴訟法第299 條第1 項前段，槍砲彈藥刀械
管制條例第8 條第4 項、第12條第4 項，刑法第11條前段、第55
條、第42條第3 項、第38條第1 項第1 款，判決如主文。
本案經檢察官藍海凝到庭執行職務。
中    華    民    國    98    年    7     月    2     日
                  刑事第五庭    審判長法  官  胡堅勤
                                      法  官  林家賢
                                      法  官  盧軍傑
上列正本證明與原本無異。
如不服本判決，應於判決送達後10日內敘明上訴理由，向本院提
出上訴狀 (應附繕本) ，上訴於臺灣高等法院。其未敘述上訴理
由者，應於上訴期間屆滿後20日內向本院補提理由書「切勿逕送
上級法院」。
                                      書記官  梁宜庭
中    華    民    國    98    年    7     月    2     日
附錄本案論罪科刑法條全文：
槍砲彈藥刀械管制條例第8條
未經許可，製造、販賣或運輸鋼筆槍、瓦斯槍、麻醉槍、獵槍、
空氣槍或第4條第1項第1款所定其他可發射金屬或子彈具有殺傷
力之各式槍砲者，處無期徒刑或5年以上有期徒刑，併科新臺幣1
千萬元以下罰金。
未經許可，轉讓、出租或出借前項所列槍枝者，處5年以上有期
徒刑，併科新臺幣 1 千萬元以下罰金。
意圖供自己或他人犯罪之用，而犯前二項之罪者，處無期徒刑或
7 年以上有期徒刑，併科新臺幣 1 千萬元以下罰金。
未經許可，持有、寄藏或意圖販賣而陳列第1項所列槍枝者，處3
年以上10 年以下有期徒刑，併科新臺幣 700 萬元以下罰金。
第 1 項至第 3 項之未遂犯罰之。
槍砲彈藥刀械管制條例第12條
未經許可，製造、販賣或運輸子彈者，處1年以上7年以下有期徒
刑，併科新台幣 500 萬元以下罰金。
未經許可，轉讓、出租或出借子彈者，處6月以上5年以下有期徒
刑，併科新台幣 300 萬元以下罰金。
意圖供自己或他人犯罪之用，而犯前二項之罪者，處3年以上10
年以下有期徒刑，併科新台幣 700 萬元以下罰金。
未經許可，持有、寄藏或意圖販賣而陳列子彈者，處5年以下有
期徒刑，併科新台幣 300 萬元以下罰金。
第 1 項至第 3 項之未遂犯罰之。


司法院資訊處製作；財團法人民間司法改革基金會備份。
